Inventaris van het archief van de familie Escher, 1645-1990
Nationaal Archief, Den Haag
- FAMILIES VERWANT AAN DE FAMILIE ESCHER, II.
  - FAMILIE GLEICHMAN, C.
    - TAK A, C.2.
      - Theodore George Gleichman von Oven (1802-1875), C.2.1.
        ouders: Johan George Gleichman (1776-1827) Maria Elisabeth von Oven (1780-1802)
        huwelijk: Hamburg, 8 juli 1830 met Henriëtte Wachter (1812-1890)
        ouders: George Heinrich Wachter (geb. 1768) Henriëtte Cornelia Lorentzen
        - Extract uit het overlijdensregister van de burgerlijke stand te Rotterdam betreffende het overlijden van zijn moeder, Maria Elisabeth von Oven in 1802, 1828; 391; 1 stuk
        - Extract uit het huwelijksregister van de burgerlijke stand te Rotterdam betreffende het tweede huwelijk van zijn vader Johan George Gleichman met Johanna Maria Cremer in 1803, 1828; 392; 1 stuk
    - TAK B, C.3.
      - Thomas Theodore Gleichman (1805-1865), C.3.1.
        ouders: Johan George Gleichman (1776-1827) Johanna Maria Cremer (1776-1851)
        huwelijk: Rotterdam, 3 october 1832 met Sara Adriana Petronella Havelaar (1810-1887)
        ouders: Jan Jacob Havelaar (1785-1868) Adriana Catharina de Wit (1791-1872)
        - Extract uit het doopboek van de remonstrantse gemeente te Rotterdam betreffende de geboorte en doop van Thomas Theodore Gleichman in 1805, 1807; 393; 1 stuk
        - Animadversiones quasdam in articulos 1394, 1395, et 1401 codices napoleontici de contractu nuptiali, proefschrift van mr. Thomas Theodore Gleichman over het huwelijkscontract, uit. Cijfveer, Leiden, 1830; 394; 1 deel
        - Stukken betreffende de militaire dienst van mr. Thomas Theodore Gleichman, 1831-1835; 395; 1 omslag
        - Stukken betreffende de nalatenschap van zijn moeder, Johanna Maria Cremer, waarbij haar zoons mr. Thomas Theodore en Adriaan Gleichman, alsmede haar kleindochter Johanna Maria Bogaers gelijke delen erven, 1851-1852; 396-400; 2 katernen, 2 omslagen en 1 stuk
          - Acte van venia aetatis voor Johanna Maria Bogaers, opgemaakt door de Hoge Raad der Nederlanden, 1851, 396; 1 stuk
          - Inventaris en taxatie van de nalatenschap van Johanna Maria Cremer, afschrift, 1851, 397; 1 omslag
          - Rekening en verantwoording van mr. Thomas Theodore Gleichman en mr. Lambertus Cremer van den Berch van Heemstede als executeurs-testamentair, afschrift, 1852, 398; 1 katern
          - Acte van scheiding van het onroerend goed in de gemeente Fijnaart, bestaande uit de aandelen in de aanwassen in diverse polders, afschrift, 1852, 399; 1 katern
          - Eind-afrekening van de scheiding van de nalatenschap door mr. Thomas Theodore Gleichman als executeurtestamentair, met bijlagen, 1852, 400; 1 omslag
        - Rekening en verantwoording over het beheer van gelden ingezameld ten behoeve van de armen door mr. Thomas Theodore Gleichman en A. van der Hoop, z.j.; 401; 1 stuk
      - Johan George Gleichman (1834-1906), C.3.2
        beroep: politicus
        ouders: mr. Thomas Theodore Gleichman (1805-1865) Sara Adriana Petronella Havelaar (1810-1887)
        huwelijk 1: Utrecht, 19 mei 1859 met Johanna Justina van Hall (1837-1884)
        ouders: mr. Anne Maurits Cornelis van Hall (1808-1836) Helena Suzanna van Schermbeek (1816-1844)
        huwelijk 2: 's-Gravenhage, 28 maart 1893 met Adriana Petronella Wilhelmina Cort van der Linden (1849-1901)
        ouders: mr. Gijsbertus Martinus van der Linden (1812-1866) Jacoba Henriëtte Wttewaal (1812-1866)
        - privé en familieleven, C.3.2.1.
          - Sinterklaasgedicht voor mr. Johan George Gleichman, z.j.; 402; 1 stuk
          - Foto's afkomstig van mr. Johan George Gleichman, ca. 1850-1905; 403; 1 omslag
          - Stukken betreffende de benoeming van mr. Johan George Gleichman, referendaris bij het departement van financiën, tot officier in de Orde van de HH. Mauritius en Lazarus, deels in het Italiaans, 1865; 404; 1 omslag
          - Acten van scheiding van nalatenschap, waarbij mr. Johan George Gleichman aandelen in de aanwassen, gelegen in de polders te Fijnaart, erft, 1865, 1882, 1908; 405-406; 1 katern en 1 omslag
            - - van de nalatenschap van zijn vader mr. Thomas Theodore Gleichman, 1865, 405; 1 katern
            - - van de nalatenschap van zijn nicht Johanna Maria Bogaers, met bijlagen, 1882, 1908, 406; 1 omslag
          - Ingekomen nota van jhr. H.C.A. Ver Huel, wethouder van 's-Gravenhage, inzake de verbetering van het Haagse Bos, afschrift, 1873; 407; 1 omslag
          - Publicaties gewijd aan mr. Johan George Gleichman, 1880, 1895, 1901, 1903, 1906, 1907, 1960; 408-411; 3 katernen en 1 omslag
            - Kranteknipsels, 1880, 1901, 1903, 1906, 1960, 408; 1 omslag
            - Mr. Johan George Gleichman, door J.A. Levy, in: Eigen Haard, no 7, 1895, 409; 1 katern
            - Karakterschets Mr. J.G. Gleichman in: De Hollandsche Revue, 6e jaargang, no 2, 1901, 410; 1 katern
            - Levensbericht van mr. J.G. Gleichman, door R.P. Mees, Brill, Leiden, 1907, 411; 1 katern
          - Nota van de firma Milders en Gleichman te Rotterdam wegens de aankoop van aandelen in de Russische spoorwegen, 1882; 412; 1 stuk
          - Stukken betreffende de voortzetting van het dagblad De Amsterdammer, waar mr. Johan George Gleichman aandelen in had, 1885, 1886; 413; 1 omslag
          - Publicaties van de hand van mr. Johan George Gleichman over genealogische onderwerpen, 1889, 1907; 414-415; 2 katernen
            - Geschiedenis van de familie Gleichman, 1889, 414; 1 katern
            - Grootvader Havelaar, z.pl., 1869, gedrukt 1901, 415; 1 katern
          - Stukken betreffende verkregen Nederlandse onderscheidingen, 1894, 1901; 416-417; 2 omslagen
            - - commandeur in de Orde van de Nederlandse Leeuw, 1894, 416; 1 omslag
            - - riddergrootkruis in de Orde van de Nederlandse Leeuw 1901, 417; 1 omslag
          - Brieven van familieleden ingekomen bij mr. Johan George Gleichman, 1897, 1904; 418; 4 stukken
            Escher, G.A.
            Hall, F.A. van (3)
          - Testament van mr. Johan George Gleichman, 1906; 419; 1 katern
        - openbaar leven, C.3.2.2.
          - opleiding, a.
            - Repertoria van de geschiedenis van de 18e eeuw, alfabetisch en op jaartal, z.j.; 420-421; 1 deel en 1 katern
              - Alfabetisch, 420; 1 deel
              - Op jaartal, 421; 1 katern
            - Dictaat over de geschiedenis van Frankrijk in de 18e eeuw, 1851/1852; 422; 1 katern
            - Aantekeningen over de vaderlandse geschiedenis van de 18e eeuw, z.j.; 423; 1 katern
            - Repertorium van citaten, alfabetisch op naam en op onderwerp, in de moderne talen, z.j.; 424; 1 deel
            - Dictaat over Franse literatuur, in het Frans, z.j.; 425-426; 2 katernen
              - ca. 1150 - Boileau, 425
              - Molière-Voltaire, 426
            - Redevoering van Johan George Gleichman over Q. Horatius Flaccus, gehouden voor het Erasmiaanse Gymnasium te Rotterdam, in het Latijn, 1852; 427; 1 katern
            - Programma's ter gelegenheid van het 220-jarig bestaan van de Utrechtsche Hogeschool, gedrukt, 1856; 428; 2 katernen
            - Stellingen, behorende bij het proefschrift van mr. Johan George Gleichman, in het Latijn, gedrukt, 1857; 429; 1 katern
            - Doctorsbul van de Hogeschool van Utrecht, juridische faculteit, voor mr. Johan George Gleichman, 1857; 430; 1 charter
          - ministerie van financiën, b.
            - Stukken betreffende de benoeming, bevordering en het ontslag van mr. Johan George Gleichman als ambtenaar bij het departement, c.g. als minister van financiën, 1860, 1861, 1867, 1877, 1879; 431; 1 omslag
            - Brieven ingekomen bij mr. Johan George Gleichman als ambtenaar bij het departement van financiën, 1859, 1860, 1863; 432; 3 stukken
              Mees, R.P.
              Vreede, G.W. (2)
            - Publicaties over financiële zaken, verzameld door mr. Johan George Gleichman als ambtenaar bij het departement van financiën, 1861, 1863; 433-434; 2 katernen
              - De uitkomst bevestigt de finantieeIe opgaven door den minister van finantiën in 1860 gedaan, door F.A. baron van Hall, 1861, 433; 1 katern
              - Koloniale Jaarboeken, 1863, 434; 1 katern
            - Brieven betreffende de aanbieding van de portefeuille van minister van Financiën aan en de weigering door mr. Johan George Gleichman, 1868, 1870; 435; 1 omslag
              Bosse, P.P. van (3)
              Thorbecke, J.R. (2)
            - Stukken opgemaakt door en ingekomen bij mr. Johan George Gleichman als minister van Financiën, 1877-1879; 436; 1 omslag
          - Nederlandse Bank, c.
            - Koninklijke Besluiten houdende de benoeming en het ontslag van mr. Johan George Gleichman als secretaris-directeur van de Nederlandse Bank, afschriften, 1871, 1877; 437; 2 stukken
          - Tweede Kamer der Staten-Generaal, d.
            - - kandidaat-lid
              - Concept-programma van de Liberale Unie, gedrukt, 1874; 438; 1 katern
              - Stukken afkomstig van mr. Johan George Gleichman als ambteloos burger, 1879, 1880; 439; 1 omslag
              - Stukken betreffende het kandidaat-lidmaatschap van de Tweede Kamer der Staten-Generaal van mr. Johan George Gleichman, 1880, 1884, 1886, 1891, 1894, 1897; 440-445; 6 omslagen
                - 1880, 440
                - 1884, 441
                - 1886, 442
                - 1891, 443
                - 1894, 444
                - 1897, 445
              - Brief van mr. J.C. Meijer te Leeuwarden betreffende een brief ingekomen bij het bestuur van de Liberale Kiesvereniging, 1881; 446; 1 stuk
              - Publicaties ten behoeve van de kiesverenigingen, verzameld door mr. Johan George Gleichman, ca. 1881, 1891, 1894, 1897; 447-450; 3 katernen en 1 omslag
                - Kranteknipsels, ca. 1881, 447; 1 omslag
                - Enkele geschiedkundige aantekeningen, door B.C.E. Zwart, Ellerman Harms & Co, Amsterdam, 1891, 448; 1 katern
                - Aan de Kiezers, door mr. E.J.J.B. Cremers, Belinfante, 's-Gravenhage, 1894, 449; 1 katern
                - Verhandeling van W. de Meijier te Wormerveer over het kieswet-ontwerp van mr. J.P.R. Tak van Poortvlie 1897, 450; 1 katern
              - Stukken betreffende de redevoeringen gehouden voor kiesverenigingen, 1886, 1888; 451-453; 3 omslagen
                - De Eendracht, te Middelburg, 1886, 451; 1 omslag
                - Delft, 's-Gravenhage en Zevenhuizen, 1888, 452; 1 omslag
                - Mercurius, 1888, 453; 1 omslag
              - Aantekeningen voor redevoeringen, klad, 1880, 1891; 454-455; 1 katern en 1 omslag
                - 1880, 454; 1 omslag
                - 1891, 455; 1 katern
              - Brieven ingekomen bij mr. Johan George Gleichman als lid, c.q. voorzitter van de Tweede Kamer der Staten-Generaal, met minuten van uitgaande stukken, 1880, 1894; 456; 1 omslag
              - Naamlijst, z.j.; 457; 1 stuk
              - Vertoog tegen mr. J. Kappeyne van de Coppello., [1883]; 458; 1 omslag
              - Stukken betreffende de tweede staatkundige brief van mr. S. van Houten, 1883; 459; 1 omslag
              - Stukken betreffende kabinetscrises, 1883, 1894; 460-461; 2 omslagen
                - 1883, 460
                - 1894, 461
              - Stukken betreffende de onderwijsdebatten, 1886; 462; 1 omslag
              - Aantekenboekje, 1894; 463; 1 katern
              - Publicatie in de Staatscourant houdende de benoeming van mr. Johan George Gleichman tot voorzitter van de Tweede Kamer der Staten-Generaal, 1897; 464; 1 stuk
              - Publicaties over politieke en staatkundige onderwerpen verzameld door mr. Johan George Gleichman als lid van de Tweede Kamer der Staten-Generaal, 1879, 1884, 1894; 465-467; 3 katernen
                - Nadere toelichting van mijnen brief van den 17 den September 1879, door Alexander, Prins der Nederlanden, 1879, 465; 1 katern
                - Redevoering van mr. J.P.R. Tak van Poortvliet over de belastingen, 1884, 466; 1 katern
                - De ontbinding: een staatsgreep, door Verax, 1894, 467; 1 katern
          - minister van Staat, e.
            - Koninklijk Besluit van 31 augustus 1898 no 7 houdende de benoeming van mr. Johan George Gleichman tot minister van Staat, met bijlage, 468; 2 stukken
            - Tekst van een toespraak tot de Koningin-Moeder, gehouden op, 23 september 1898; 469; 1 stuk
          - nevenactiviteiten, f.
            - Exemplaren van het tijdschrift van de Vereeniging tot oefening in het voeren van debatten te 's-Gravenhage, jaargangen 7, 10-14, 16, 1859, 1862-1865, 1868; 470-476; 7 katernen
              - jaargang 7 1859, 470
              - jaargang 10 1862, 471
              - jaargang 11 1863, 472
              - jaargang 12 1864, 473
              - jaargang 13 1865, 474
              - jaargang 14 1865, 475
              - jaargang 16 1868, 476
            - Teksten van toespraken gehouden door mr. Johan George Gleichman, concepten, 1852, 1856, 1860-1864; 477; 1 omslag
            - Register van ontvangst en uitgaven der sub-commissie van onverzorgde jongens in Nederlands-Indië, voortgezet als geschiedenisrepertorium, 1860-1863; 478; 1 deel
            - Publicaties van de hand van mr. Johan George Gleichman over politieke, staatkundige en historische onderwerpen, 1858, 1862, 1875, 1876, 1884, [1887], 1891, 1892, 1899, 1902, 1903; 479-488; 11 katernen en 1 omslag
              - De eerste Nationale Vergadering, representeerende het Volk van Nederland, in De Tijdstroom, Van Wermeskerken Tiel, 1858, 479; 1 katern
              - Inleiding tot een beschrijving van Rotterdam, 1862, 480; 1 katern
              - Redevoering tot de opperbevelhebber van de Atjeh-expeditie, 1875, 481; 1 katern
              - Toespraak tot opening van de 91e Algemeene Vergadering der Maatschappij tot Nut van 't Algemeen, 1876, 482; 1 katern
              - Opmerkingen over den Maatschappelijken en Politieken toestand in het begin van 1884, Centen, Amsterdam, 1884, 483; 1 katern
              - Hoofdstuk X der Grondwet, met bijlagen, [1887], 484; 1 omslag
                Handelt over de onderwijskwestie.
              - Kanttekeningen op de rapporten van de Commissie van Contrôle der Spaarbank, 1887, 485; 1 katern
              - Opmerkingen over den Politieken toestand van het oogen-blik. Centen, Amsterdam, 1891, 486; 1 katern
              - Een dilettant-diplomaat, overdruk uit De Gids, 1892, 487; 1 katern
              - Mr. F.A. van Hall als minister, delen II-IV, overdruk uit De Gids, 1899, 1902, 1903, 488; 3 katernen
                Het eerste deel ontbreekt.
      - Johanna Justina van Hall (1837-1884), C.3.3.
        ouders: mr. Anne Maurits Cornelis van Hall (1808-1838) Helena Suzanna van Schermbeek (1816-1844)
        huwelijk: Utrecht, 19 mei 1859 met mr. Johan George Gleichman (1834-1906)
        ouders: mr. Thomas Theodore Gleichman (1805-1865) Sara Petronella Havelaar (1810-1887)
        - Kort verslag van de feesten binnen Utrecht gegeven van den 16-29 juny 1856, exemplaar van Johanna Justina van Hall, overdruk., 489; 1 katern
        - Foto's en litho's afkomstig van de familie Van Hall, ca. 1850, 1864, 1865 en z.j.; 490; 1 omslag
  - FAMILIE VELDER, D.
    - Maria Louise Velder (1866-1928), D.1.
      beroep: gymnastiekonderwijzeres
      ouders: Jacobus Henricus Velder (1827-1857) Cornelia Anna Maria Snijders (1834-1921)
      huwelijk: Amsterdam, 28 juli 1898 met Friedrich Christian Louis Nemitz (geb. 1847)
      ouders: Friedrich Christian Nemitz Charlotte Emilie Sophie Klasse
      - Foto's afkomstig van Maria Louise Velder, ca. 1900 en 1925; 491; 3 stukken
      - Wet van 22 december 1922, waarbij Maria Louise Velder wordt genaturaliseerd tot Nederlandse, 492; 1 stuk
      - Acte van bekwaamheid voor het geven van schoolonderwijs in de gymnastiek voor Maria Louise Velder, 1884; 493; 1 stuk
      - Acten van aanstelling tot gymnastiekonderwijzeres voor Maria Louise Velder, 1885, 1888, 1908, 1911, 1922; 494; 1 omslag
      - Stukken betreffende de pensionering van Maria Louise Velder als gymnastiekonderwijzeres, 1919, 1922, 1923; 495; 1 omslag
- FAMILIES VERWANT AAN DE FAMILIE GLEICHMAN, III.
  - FAMILIE LIEBENROOD MET DE AANVERWANTE FAMILIES SPERLING CROL/MISPELBLOM BEIJER/VAN RAVENSTEIJN, A.
    - Johan George Liebenrood, overleden op Kasteel Liebenrood te Purley, Berkshire, Engeland in 1794, koopman., A.1.
      - Testament en codicil van Johan George Liebenrood, in het Engels, copie, [1794]; 496; 1 katern
    - Henrich Sperling (1659-1765), A.2.
      huwelijk: Rotterdam, 23 juli 1698 met Anna Crol (1673-na 1767)
      - Familiestaat van Henrich Sperling en zijn echtgenote Anna Crol, [1715]; 497; 1 stuk
    - Jacobus Crol, koopman, circa 1716 gehuwd met Elisabeth Koopman, A.3.
      - Familiestaat van Jacobus Crol en zijn echtgenote Elisabeth Koopman, ca. 1727; 498; 1 stuk
    - Hendrik David Mispelblom Beijer (1720-1776), A.4.
      beroep: officier van de cavalarie
      ouders: mr. Jacob Mispelblom Beijer (1696-1757) Johanna Grimes (1690-1741)
      huwelijk: Culemborg, 14 april 1751 met Elisabeth Liebenrood (1732-1795)
      ouders: Theodore Martinus Liebenrood (geb. 1700) Anna Catharina Sperling (geb. 1705)
      - Mutueel testament van mr. Hendrik David Mispelblom Beijer en zijn echtgenote Elisabeth Liebenrood, in duplo, 1775; 499; 2 katernen
    - Andreas van Ravensteijn, vermeld ca. 1700, A.5.
      - Oefening in de calligrafie van de hand van Andreas van Ravensteijn, ca. 1700; 500; 1 stuk
  - FAMILIE CREMER MET DE AANVERWANTE FAMILIES SPERLING EN WILKENS, B.
    - Heijltje Jans, vermeld in 1645 en 1654, B.1.
      - Acten van schuldbekentenis groot 4000 carolus gulden ten laste van Heijltje Jans, ten gunste van Tanneke Sprootens, 1645, 1654; 501; 2 charters
        De zegels ontbreken gedeeltelijk.
    - Thomas en Hilwaert Cremer, vermeld 18e eeuw, B.2.
      - Acte van schuldbekentenis groot 100 carolus gulden ten laste van Willem Cornelis Wed, ten gunste van Thomas Hilwaertsz. Cremer, 1699, met in dorso aantekeningen betreffende de aflossing, 1700, 1701; 502; 1 charter
      - Acte van schuldbekentenis groot 4000 carolus gulden ten laste van Thomas Cremer, ten gunste van Anna van Enkel, 1695, met in dorso aantekeningen betreffende de aflossingen, 1701, 1718, 1719, geroyeerd, 1725; 503; 1 charter
    - Thomas Cremer (geb. 30 september 1700), B.3.
      ouders: Thomas Cremer de jonge Annetje Holstein
      huwelijk: Rotterdam, 16 juli 1739 met Maria Sperling (geb. 1707)
      ouders: Henrich Sperling (1659-1765) Anna Crol (1673-na 1767)
      - Familiestaat van de familie Cremer, ca. 1700; 504; 1 stuk
      - Huwelijksacte van Thomas Cremer en Maria Sperling, extract, 1739; 505; 1 stuk
    - Maria Sperling (geb. 1707), B.4.
      - Acte, waarbij Anna Crol toestemt in het huwelijk van haar dochter Maria Sperling met Thomas Cremer, 1739; 506; 1 stuk
      - Brief van James Sperling betreffende de naturalisatie van J.J. Mispelblom Beijer, ingekomen bij zijn zuster Maria Sperling, in het Engels, 1779; 507; 1 stuk
    - Thomas Theodore Cremer (1742-1815), B.5.
      ouders: Thomas Cremer (geb. 1700) Maria Sperling (geb. 1707)
      huwelijk 1: Adriana van Swieten, weduwe mr. Jacob Coninck (overl. 1797)
      ouders: mr. Adriaan van Swieten Johanna de Roos
      huwelijk 2: Theodora Hendrika Verploegh (geb. 1752)
      - Testament en codicil van Thomas Theodore Cremer, copie, 1815; 508; 1 katern
    - Adriana van Swieten (overl. 1797), B.6.
      huwelijk 1: mr. Jacob Coninck, heer van Oud-Wulven en Waaijen
      huwelijk 2: Thomas Theodore Cremer (1742-1815)
      - Octrooi van de Staten van Utrecht voor mr. Jacob Coninck, heer van Oud-Wulven en Waaijen, en zijn echtgenote Adriana van Swieten, om te beschikken over hun goederen, 1759; 509; 1 charter
    - Adriaan Cremer (1778-1830), B.7.
      ongehuwd rentenier
      - Testament van Adriaan Cremer, 1830; 510; 1 katern
    - Johannes Theodorus Wilkens (1781-1864), B.8.
      ouders: Johannes Theodorus Wilkens, heer van Brakel (1755-1816) Johanna Agatha van Wageningen (1753-1781)
      huwelijk 1: Rotterdam, 14 december 1807 met Cunera Cornelia Hubert (1786-1825)
      ouders: Isaac Hubert Catharina Maria van Vollenhoven
      huwelijk 2: Dordrecht, 8 april 1829 met Henriëtte Boonen (1801-1867)
      ouders: Hendrik Boonen Arnoldina Mauritz
      - Brieven van Theodore George Gleichman von Oven ingekomen bij zijn neef Johannes Theodorus Wilkens, 1828; 511; 2 stukken
  - FAMILIE VAN SCHERMBEEK, C.
    - Pieter Adriaan van Schermbeek (1778-1833), C.1.
      huwelijk: Utrecht/Waal re 28 augustus/14 september 1800 met Johanna Justina Ross (geb. 1775)
      - Recipissen en losrentebrieven, met coupons, 1801, 1802; 512; 1 omslag
    - Helena Suzanna van Schermbeek (1816-1844), C.2.
      ouders: Pieter Adriaan van Schermbeek (1778-1833)
      huwelijk: Utrecht, 1 mei 1835 met mr. Anne Maurits Cornelis van Hall (1808-1838)
      ouders: mr. Maurits Cornelis van Hall, heer van Hei- en Boeicop (1768-1858) Elisabeth Christina Klinkhamer (1771-1802)
      - Album amicorum afkomstig van Helena Suzanna van Schermbeek, 1833; ---; 1 doosje
        Oud nummer: 513
    - C. W. van Schermbeek, vermeld 1832, C.3.
      - Album amicorum afkomstig van C.W. van Schermbeek, 1832; ---; 1 doosje
        Oud nummer: 514
  - FAMILIE BOGAERS, D.
    - Adriaan Bogaers (1722-1809), D.1.
      beroep: ambtenaar bij de Raad van State
      ouders: Frans Bogaers (1687-1739) Catharina Mathijsdr. Booms
      huwelijk: 's-Gravenhage, 30 mei 1751 met Alida Jacoba Dankaerts
      ouders: Jan Dankaerts
      - privé en familieleven, D.1.1
        - Aanslag van de belasting voor Adriaan Bogaers wegens het bezit van een huis en een erf aan de Zuidkade te 's-Gravenhage, 1762; 515; 1 stuk
        - Positieve beschikking van het Hof van Holland op het request van zijn schoonvader Jan Dankaerts om het aan zijn minderjarige dochter Jacoba toegevallen erfdeel uit te betalen, 1808; 516; 1 stuk
      - openbaar leven, D.1.2.
        - Lijst houdende de volgorde van de begrafenisstoet van Willem IV, gedrukt, 1651; 517; 1 stuk
        - Ode aan Willem V, Prins van Orange, gedrukt, [1651]; 518; 1 stuk
        - D'Oude Mode van den nieuwen staat van den Oorlogh, verhandeling over de economische toestand van de Republiek, 1672; 519; 1 katern
        - Verlofpas voor Hans Maringh, soldaat in de compagnie van kolonel Lochman te Bergen op Zoom, 1700; 520; 1 stuk
        - Staat van ten verkoop aangeboden obligaties, recipissen en losrentebrieven, 1752; 521; 1 stuk
        - Schimpvers op ds. Pannekoek, 1780; 522; 1 stuk
        - Rouwklacht en Grafschrift voor den Hoogwelgeboren Heer Johan Derk, Baron van der Capellen, gedrukt, 1784; 523; 1 stuk
        - Tekst van de toespraak van Petrus Camper, voorzitter van de Raad van State, gehouden tot prinses Louise van Oranje-Nassau, gedrukt, 1787; 524; 1 stuk
        - Declaratoir van. Prins Willem V, gedrukt, 1787; 525; 1 stuk
        - Stukken betreffende de overdracht van het commando van de troepen aan C.W. hertog van Brunswijk en Lunenburg, 1787; 526; 1 omslag
        - Publicaties houdende de amnestie en vrijlating van oproerkraaiers, 1788, 1789; 527; 3 stukken
        - Extra-editie van de 's-Gravenhaagse Courant ter gelegenheid van het huwelijk van Carel George August, erfprins van Brunswijk, met Frederika Louise Wilhelmina, erfprinses van Orange en Nassau, 1790; 528; 1 stuk
        - Afrekening van een tractement, groot 4000 [gulden] door de Generaliteitsrekenkamer, klad, 1798; 529; 1 stuk
          Adriaan Bogaers ging in 1798 met pensioen; het stuk, getekend Daendels, Manger en Oosting, geeft geen uitsluitsel over de begunstide.
    - Frans Bogaers (1763-1844), D.2.
      ouders: Adriaan Bogaers (1722-1809) Alida Jacoba Dankaerts
      huwelijk: 's-Gravenhage, 18 mei 1794 met Maria Elisabeth Guicherit